【裁判字號】    98,易,3357
【裁判日期】    990205
【裁判案由】    毒品危害防制條例
【裁判全文】
臺灣板橋地方法院刑事判決              98年度易字第3357號
公  訴  人  臺灣板橋地方法院檢察署檢察官
被      告  甲○○
上列被告因違反毒品危害防制條例案件，經檢察官提起公訴（98
年度毒偵字第8156號），本院依簡式審判程序審理後，判決如下
：
    主    文
甲○○施用第二級毒品，累犯，處有期徒刑捌月。扣案第二級毒
品甲基安非他命合計驗餘淨重肆拾點玖陸公克，沒收銷燬之；包
裏上開甲基安非他命之包裝袋個及吸食器壹組，均沒收之。
    事    實
一、甲○○前因施用毒品案件，經臺灣桃園地方法院以87年度毒
    聲字第3419號裁定送觀察、勒戒後，因認有繼續施用毒品之
    傾向，由同院以88年度毒聲字第203 號裁定令入戒治處所施
    以強制戒治，其間由同院以88年度毒聲字第2913號裁定停止
    戒治並付保護管束，於民國88年6 月9 日停止處分釋放出臺
    灣桃園看守所附設戒治處所，嗣因案經同院以89年度毒聲字
    第109 號裁定撤銷停止戒治並令入戒治處所施以強制戒治，
    於90年7 月4 日執行完畢釋放出臺灣新竹戒治所，並於90年
    7 月6 日由臺灣桃園地方法院檢察署檢察官以89年度戒偵字
    第100 號為不起訴處分確定。惟劉翰聲在前開強制戒治執行
    完畢釋放後5 年內，復因施用第二級毒品，經本院以92年度
    易緝字第209 號判決判處有期徒刑10月（下稱甲刑期），並
    經臺灣高等法院以93年度上易字第154 號判決上訴駁回確定
    ；其另因違反槍砲彈藥刀械管制條例案件，經本院以93年度
    訴字第411 號判決判處有期徒刑1 年8 月確定（下稱乙刑期
    ，另尚判處併科罰金新臺幣12萬元），嗣甲刑期經臺灣高等
    法院以96年度聲減字第4901號裁定予以減刑後，與乙刑期合
    併定應執行有期徒刑1 年11月確定，甫於97年2 月3 日縮刑
    期滿執行完畢。
二、詎甲○○仍不知悔改，另基於施用第二級毒品之犯意，於98
    年10月28日21時許，在臺北縣板橋市○○路○ 段263 巷1 弄
    8 號2 樓房間內，以將第二級毒品甲基安非他命放置在吸食
    器內，再點火燒烤吸食煙霧之方式，施用甲基安非他命1 次
    。嗣於翌日（即29日）15時30分許，為警在臺北縣板橋市○
    ○路○ 段263 巷1 弄8 號前查獲劉翰聲，並扣得其所有之甲
    基安非他命（原合計淨重41.12 公克、合計驗餘淨重40.96
    公克）3 包及吸食器1 組。
三、案經臺北縣政府警察局移請臺灣板橋地方法院檢察署檢察官
    偵查後提起公訴。
    理    由
一、本案被告甲○○所犯係死刑、無期徒刑、最輕本刑為3 年以
    上有期徒刑以外之罪，其於準備程序中就被訴事實為有罪之
    陳述，經本院告知簡式審判程序之旨，並聽取公訴人、被告
    之意見後，經裁定進行簡式審判程序審理，合先敘明。
二、上揭犯罪事實，業據被告甲○○於檢察官訊問及本院審理時
    均坦承不諱，並有搜索扣押筆錄暨扣押物品目錄表1 份及照
    片8 張附卷可稽，而其於98年10月29日為警查獲後，經採集
    尿液送台灣檢驗科技股份有限公司囑託鑑定結果，確呈甲基
    安非他命之陽性反應，有該公司98年11月13日濫用藥物檢驗
    報告1 份在卷可憑；另同日為警查扣之白色晶體3 包，經送
    內政部警政署刑事警察局鑑驗，原合計淨重41.12 公克、合
    計驗餘淨重40.96 公克，檢出甲基安非他命成分，亦有該局
    98年12月16日刑鑑字第0980155597號鑑定書1 件在卷可參，
    均足以佐證被告自白與事實相符，堪以採信。再被告前因施
    用毒品案件，經臺灣桃園地方法院以87年度毒聲字第3419號
    裁定送觀察、勒戒後，因認有繼續施用毒品之傾向，由同院
    以88年度毒聲字第203 號裁定令入戒治處所施以強制戒治，
    其間由同院以88年度毒聲字第2913號裁定停止戒治並付保護
    管束，於88年6 月9 日停止處分釋放出臺灣桃園看守所附設
    戒治處所，嗣因案經同院以89年度毒聲字第109 號裁定撤銷
    停止戒治並令入戒治處所施以強制戒治，於90年7 月4 日執
    行完畢釋放出臺灣新竹戒治所，並於90年7 月6 日由臺灣桃
    園地方法院檢察署檢察官以89年度戒偵字第100 號為不起訴
    處分確定，惟其在前開強制戒治執行完畢釋放後5 年內，復
    因施用第二級毒品，經本院以92年度易緝字第209 號判決判
    處有期徒刑10月，並經臺灣高等法院以93年度上易字第154
    號判決上訴駁回確定等情，有臺灣高等法院被告前案紀錄表
    1 份附卷可稽，足徵被告於強制戒治執行完畢釋放後5 年內
    ，復因施用第二級毒品經法院判處罪刑後，進而再為本案施
    用第二級毒品犯行之事證明確，已非屬毒品危害防制條例第
    20、23條所定之「初犯」或「5 年後再犯」情形（最高法院
    95年度第7 次刑事庭會議紀錄參照），自應依法論科。
三、按甲基安非他命屬毒品危害防制條例第2 條第2 項第2 款所
    規定之第二級毒品，另毒品危害防制條例第11條於98年5 月
    20日經總統華總一義字第09800125141 號令修正公布（該次
    修正並未另特定施行日期，應回歸毒品危害防制條例第36條
    規定，自公布後6 個月即98年11月20日始施行），而被告劉
    聲翰行為時之毒品危害防制條例第11條第2 項、第4 項分別
    規定：「持有第二級毒品者，處2 年以下有期徒刑、拘役或
    新臺幣3 萬元以下罰金。」、「持有毒品達一定數量者，加
    重其刑至二分之一，其標準由行政院定之。」修正後同條第
    2 項、第4 項則分別規定：「持有第二級毒品者，處2 年以
    下有期徒刑、拘役或新臺幣3 萬元以下罰金。」、「持有第
    二級毒品純質淨重20公克以上者，處6 月以上5 年以下有期
    徒刑，得併科新臺幣70萬元以下罰金。」經比較前揭新舊法
    規定，就行為人持有第二級毒品純質淨重達20公克以上者，
    因新法應逕適用同條第4 項規定處斷，刑度顯較舊法規定為
    重，以被告行為時之規定對其較為有利，即本案應依刑法第
    2 條第1 項前段規定，適用修正前之毒品危害防制條例第11
    條第2 項、第4 項規定。核被告所為，係犯毒品危害防制條
    例第10條第2 項之施用第二級毒品罪。又被告持有甲基安非
    他命之數量，雖超過行政院93年1 月7 日頒訂之標準（即淨
    重10公克以上），而應依修正前毒品危害防制條例第11條第
    4 項規定加重其刑至二分之一，惟依法加重後，其法定刑度
    仍較毒品危害防制條例第10條第2 項之施用第二級毒品罪為
    輕，是被告為施用甲基安非他命而持有甲基安非他命之低度
    行為，應為其施用第二級毒品之高度行為所吸收，不另論罪
    。查被告前有如事實欄一所載之刑案前科及徒刑執行情形，
    有前開臺灣高等法院被告前案紀錄表在卷足徵，其於有期徒
    刑執行完畢5 年內故意再犯本案有期徒刑以上之罪，依刑法
    第47條第1 項規定成立累犯，並應加重其刑。爰審酌被告前
    已有因施用第二級毒品經法院判處刑罰之前科紀錄，竟仍不
    思尋求正當之身心發展，再次施用足以導致精神障礙、性格
    異常，甚至造成生命危險之甲基安非他命，戕害一己之身心
    健康，對社會治安可能之危害程度非微，惟其於犯後尚知坦
    認犯行等一切情狀，量處如主文所示之刑，以示懲儆。
四、末查，扣案甲基安非他命合計驗餘淨重40.96 公克，屬本案
    查獲之第二級毒品，應依毒品危害防制條例第18條第1 項前
    段規定諭知沒收銷燬（因檢驗需要而經取用滅失之部分，則
    不再宣告沒收銷燬）；扣案包裹上開甲基安非他命之包裝袋
    3 個，係用於防止甲基安非他命裸露、潮濕，便於攜帶施用
    ，與扣案之吸食器1 組，均為被告所有供其為前揭施用第二
    級毒品犯行所用之物，業據被告陳明在卷，爰依刑法第38條
    第1 項第2 款規定，均併予宣告沒收之。
據上論斷，應依刑事訴訟法第273 條之1 第1 項、第299 條第1
項前段，毒品危害防制條例第10條第2 項、第18條第1 項前段，
刑法第11條前段、第2 條第1 項前段、第47條第1 項、第38條第
1 項第2 款，判決如主文。
本案經檢察官馮君傑到庭執行職務。
中    華    民    國    99    年    2     月    5     日
                  刑事第十七庭  法  官  張 兆 光
上列正本證明與原本無異。
如不服本判決，應於判決送達後10日內敘明上訴理由，向本院提
出上訴狀 (應附繕本) ，上訴於臺灣高等法院。其未敘述上訴理
由者，應於上訴期間屆滿後20日內向本院補提理由書「切勿逕送
上級法院」。
                                書記官  曹 秋 冬
中    華    民    國    99    年    2     月    5     日
附錄本案論罪科刑法條：
毒品危害防制條例第10條第2 項
施用第二級毒品者，處3 年以下有期徒刑。

司法院資訊處製作；財團法人民間司法改革基金會備份。
